【裁判字號】    95,訴,54
【裁判日期】    950320
【裁判案由】    毒品危害防制條例
【裁判全文】
臺灣基隆地方法院刑事判決                95年度訴字第54號
公  訴  人  臺灣基隆地方法院檢察署檢察官
被      告  乙○○
                    （另案在基隆監獄基隆分監執行）
上列被告因毒品危害防制條例案件，經檢察官提起公訴（94年度
毒偵字第3121號、第3280號），本院判決如下：
    主  文
乙○○連續施用第一級毒品，處有期徒刑玖月。
扣案之第一級毒品海洛因壹包（淨重零點肆肆公克）沒收銷燬之
。
    事  實
一、乙○○前因施用第一級毒品海洛因及第二級毒品安非他命案
    件，經觀察、勒戒後，認無繼續施用毒品之傾向，由臺灣基
    隆地方法院檢察署檢察官於民國94年8月26日，以93年度毒
    偵字第2270號、94年度毒偵字第186號、第1123號、第1828
    號、第2057號、第2139號及第2252號為不起訴處分確定。嗣
    乙○○復基於概括犯意，自94年10月底起至同年11月17日晚
    間9時10分許採尿回溯前24小時內某一時點止，連續在基隆
    市○○區○○街39巷15號之1之房間內及其他台灣地區不詳
    地點，以針筒施打及不詳方式施用第一級毒品海洛因，平均
    2 、3日即施用一次。嗣為警先於94年11月3日晚間7時25分
    許，在基隆市○○區○○路、孝一路口盤查，因其與同行之
    周福星均未攜帶證件，故為警帶回派出所查證身份，周福星
    在派出所內自行交出口袋內之海洛因一包，警方乃對渠二人
    採尿送驗而查獲；警方又於同年月17日晚間8時40分許，在
    基隆市○○路、港西街口盤查乙○○，當場發現其手掌背及
    手腕處有明顯之針孔疤痕而查獲，並扣得第一級毒品海洛因
    一包（淨重0.44公克）。
二、案經基隆市警察局第一分局報告臺灣基隆地方法院檢察署檢
    察官偵查起訴。
    理  由
一、訊據被告乙○○固承認其自94年10月底起至同年11月14日晚
    間止，連續在基隆市○○區○○街39巷15號之1之房間內，
    以針施打方式施用第一級毒品海洛因，平均2、3日即施用一
    次之事實，然矢口否認其餘施用第一級毒品海洛因之事實，
    辯稱：伊於94年11月17日被抓時，真的已經好幾天都沒有施
    用海洛因云云。惟查：警方於94年11月17日查獲被告後，將
    所採得被告尿液經送台灣尖端先進生技醫藥股份有限公司以
    酵素免疫分析法、氣相層析質譜分析法鑑驗，均呈嗎啡、可
    待因之陽性反應，有該公司濫用藥物檢驗報告一紙附卷可稽
    ，按依毒品檢驗學上之常規，尿液毒品反應所使用之檢驗方
    法，對於受檢驗者是否確有施用毒品行為之判斷，在檢驗學
    常規上恆有絕對之影響，其以酵素免疫分析法、薄層定性分
    析法等方式為初步篩檢者，因具有相當程度偽陽性之可能，
    如另以氣（液）相層析、質譜分析等較具公信力之儀器為交
    叉確認，因出現偽陽性反應應之機率極低，核足據為對涉嫌
    人不利之認定，此亦為邇來我國實務所是認。是以，被告尿
    液既經前開初驗、複驗均呈嗎啡、可待因之陽性反應，被告
    於採尿前確有施用海洛因，殆無疑問。再按海洛因經注射入
    人體後，約百分之八十於二十四小時內自尿中排出，一般而
    言，尿液中能否驗出嗎啡陽性反應，與其投與量、投與途徑
    、採尿時間、個人體質及檢驗方法之靈敏度有關，國外曾有
    文獻報導注射六毫克之海洛因鹽酸鹽，其代謝物嗎啡之平均
    可檢出時限約為二十六小時，此有行政院衛生署藥物食品檢
    驗局八十一年八日八一藥檢壹字第八一一四八八五號函附卷
    可參，因之被告於94年11月17日晚間9時10分許之採尿前二
    十四小時內之某時，確有施用第一級毒品海洛因之犯行，亦
    足堪認定，被告上開辯解自無可採。此外，復有第一級毒品
    海洛因1包扣案為證，扣案之海洛因1包經送法務部調查局鑑
    定結果，含有第一級毒品海洛因成分，淨重0.44公克，有該
    局95年1月26日調科壹字第320003939號鑑定通知書在卷可稽
    ，且有臺灣高等法院被告前案紀錄表一紙存卷足參，本件事
    證明確，被告係於毒品危害防制條例公布施行後，經觀察勒
    戒完畢而於五年內再犯施用毒品罪者，足堪認定。
二、核被告所為，係犯毒品危害防制條例第十條第一項施用第一
    級罪。其施用前之持有海洛因之低度行為應為施用之高度行
    為所吸收，不另論罪。被告多次施用海洛因命之犯行，時間
    緊接，所犯又係構成要件相同之罪名，顯基於概括犯意為之
    ，為連續犯，以一罪論，並依刑法第五十六條之規定，加重
    其刑；公訴人雖僅起訴被告自94年11月3日晚間7時44分許回
    溯前24小時內某一時點起之施用海洛因之犯行，然其餘犯行
    既與已起訴部分具有連續犯裁判上一罪之關係，自在本院得
    一併審酌之範圍內。爰審酌被告經一次觀察勒戒之處分完畢
    猶犯同罪行、其對毒品顯已具相當之依賴性、其施用毒品之
    頻率及次數、犯罪手段等一切情狀，量處如主文所示之刑。
    扣案之海洛因一包（淨重0.44公克），為本案扣得之毒品，
    應依毒品危害防制條例第十八條第一項前段之規定，宣告沒
    收銷燬之。
據上論斷，應依刑事訴訟法第二百九十九條第一項前段，毒品危
害防制條例第十條第一項、第二十三條第二項、第十八條第一項
前段，刑法第十一條、第五十六條，判決如主文。
本案經檢察官甲○○到庭執行職務
中    華    民    國    95    年    3     月    20    日
                  刑事第四庭審判長法    官  鄭景文
                                  法    官  王美婷
                                  法    官  曾雨明
以上正本證明與原本無異。
對於本件判決如有不服，應於收受送達後10日內，向本院提出上
訴書狀，上訴於臺灣高等法院。
中    華    民    國    95    年    3     月    22    日
                                  書 記 官  王靜敏
附錄論罪法條：
毒品危害防制條例第10條第1項：
施用第一級毒品者，處 6 月以上 5 年以下有期徒刑。


司法院資訊處製作；財團法人民間司法改革基金會備份。
